臺灣臺北地方法院刑事判決
110年度審原交簡上字第2號
上  訴  人
即  被  告  劉浩厲
指定辯護人  本院公設辯護人沈芳萍  
上列上訴人即被告因過失傷害案件，不服本院於民國110年8月19
日所為110年度審原交簡字第6號第一審簡易判決（起訴案號：臺
灣臺北地方檢察署110年度調偵字第537號），提起上訴，本院管
轄之第二審合議庭判決如下：
    主      文
上訴駁回。
劉浩厲緩刑貳年。
    事實及理由
一、本案經本院管轄第二審合議庭審理結果，認第一審判決以被
    告劉浩厲所為，係犯刑法第284條前段之過失傷害罪，處拘
    役50日，暨諭知得以新臺幣（下同）1,000元折算1日之易科
    罰金折算標準，核其認事用法及量刑均無不當，應予維持，
    並引用第一審簡易判決記載之犯罪事實及理由（如附件）。
二、被告上訴意旨略以：伊坦承犯行，且已於上訴後和告訴人王
    素嫺達成和解且履行完畢，希望能有自新的機會，請求法院
    給予緩刑等語。
三、按量刑之輕重，係事實審法院得依職權自由裁量之事項，茍
    已斟酌刑法第57條各款所列情狀而未逾越法定刑度，則不得
    遽指為違法；又刑罰之量定屬法院自由裁量之職權行使，但
    仍應審酌刑法第57條所列各款事由及一切情狀，為酌量輕重
    之標準，並非漫無限制，在同一犯罪事實與情節，如別無其
    他加重或減輕之原因，下級法院量定之刑，亦無過重或失輕
    之不當情形，則上級法院對於下級法院之職權行使，原則上
    應予尊重。
四、經查，被告於原審審理、本院準備程序及審理中均已坦承犯
    行，並有原判決所引用之證據在卷可資佐證，足認被告確係
    犯刑法第284條前段之過失傷害罪。原審以被告罪證明確，
    且被告於偵查機關發覺其犯罪前主動向偵查機關陳述犯罪事
    實並受審判，屬自首而依刑法第62條前段規定得減輕其刑，
    並審酌被告之生活狀況、智識程度、犯後態度、告訴人所受
    損害等一切情狀，量處如前開所示之刑，併諭知易科罰金折
    算標準，已詳細審酌刑法第57條各款所列情形，並具體說明
    量刑之理由，故認原審判決核無逾越法定刑度，或有濫用自
    由裁量權限之違法或不當之情事，是檢察官提起上訴，核無
    理由，應予駁回。
五、末查，被告前未曾因故意犯罪受有期徒刑以上刑之宣告，有
    臺灣高等法院被告前案紀錄表在卷可稽，其因一時失慮，致
    罹刑典，然於原審及本院審理時均坦承犯行，且於民國111
    年1月25日在本院審理時與告訴人以21萬元調解成立且均履
    行完畢，經告訴人到庭表示：同意給予緩刑自新機會（見本
    院審原交簡上卷第85、93頁之準備程序程序筆錄、調解筆錄
    等件），是本院認被告經此刑之教訓，當知所警惕，信無再
    犯之虞，所宣告之刑以暫不執行為適當，爰依刑法第74條第
    1項第1款之規定，併予宣告緩刑2年，以啟自新。
據上論斷，應依刑事訴訟法第455條之1第1項、第3項、第368 條
、第373條，刑法第74條第1項第1款，判決如主文。　　
本案經檢察官楊大智偵查起訴，檢察官盧慧珊、黃思源吳春麗到
庭執行職務。
中　　華　　民　　國　　111 　年　　3 　　月　　29　　日
                  刑事第二十一庭審判長法  官  程克琳
                                      法  官  倪霈棻
                                      法  官  歐陽儀
上正本證明與原本無異。
不得上訴。
                                      書記官  程于恬
中　　華　　民　　國　　111 　年　　3 　　月　　29　　日



























附件：
臺灣臺北地方法院刑事簡易判決
110年度審原交簡字第6號
公  訴  人  臺灣臺北地方檢察署檢察官
被      告  劉浩厲
選任辯護人  楊正評律師（法律扶助律師）            
上列被告因過失傷害案件，經檢察官提起公訴（110年度調偵字
第537號），被告於準備程序中自白犯罪（110年度審原交易字第
8號），本院認為宜以簡易判決處刑，爰不經通常程序，逕依簡
易處刑程序，判決如下：
    主  文
劉浩厲犯過失傷害罪，處拘役伍拾日，如易科罰金，以新臺幣壹
仟元折算壹日。
    事實及理由
一、本件犯罪事實及證據，除犯罪事實欄及證據並所犯法條欄之
    「王素嫻」均應更正為「王素嫺」；證據並所犯法條欄一(
    一)中「警詢中之陳述及」等字句應刪除，及證據並所犯法
    條欄一(二)中「車站」應更正為「車禍」，並補充被告劉浩
    厲於本院準備程序時之自白為證據外，餘均引用如附件檢察
    官起訴書之記載。
二、論罪科刑：
(一)核被告所為，係犯刑法第284條前段之過失傷害罪。
(二)又被告於肇事後，經警員前往現場處理時仍在場，並當場承
    認為肇事人，自首而接受裁判等情，有臺北市政府警察局萬
    華分局交通分隊A3類道路交通事故調查報告表暨道路交通事
    故現場圖在卷可參（見他卷第49至51頁），是被告符合自首
    之要件，爰依刑法第62條前段規定減輕其刑。
(三)爰以行為人之責任為基礎，審酌被告駕駛營業大客車，竟疏
    未注意而與騎乘普通重型機車之告訴人王素嫺發生擦撞，致
    告訴人受有臉部及四肢多處擦挫傷、左側肱骨頭骨裂及左膝
    撕裂傷之傷害，應屬可責，惟念被告犯後坦認犯行，兼衡被
    告固與告訴人就和解總金額達成共識，然惜因分期給付方式
    乙節終未能與告訴人達成共識而未達成和解等情，及被告於
    本院審理時自陳從事之職業、家庭經濟狀況、智識程度（詳
    本院審原交易卷第139頁），暨被告之過失情節與程度等一
    切情狀，量處如主文所示之刑，並諭知易科罰金之折算標準
    ，以資懲儆。
(四)辯護人固請求為緩刑宣告等語。惟查，被告自案發迄今，仍
    未能取得告訴人之諒解，亦尚未能與告訴人達成和解，是本
    院審酌上開各情，認並無暫不執行被告刑罰為適當之情事，
    自不宜宣告緩刑，併此敘明。　
三、依刑事訴訟法第449條第2項、第3項、第454條第2項，刑法
    第284條前段、第62條前段、第41條第1項前段，刑法施行法
    第1條之1第1項，逕以簡易判決處刑如主文。
四、如不服本判決，得自收受送達之翌日起20日內，向本院提出
    上訴狀，上訴於本院第二審合議庭（須附繕本）。
本案經檢察官楊大智提起公訴，檢察官盧慧珊到庭執行職務。
中　　華　　民　　國　　110 　年　　8 　　月　　19　　日
　　　　　　　　　刑事第二十庭  法　官　趙耘寧
以上正本證明與原本無異。
如不服本判決應於收受送達後20日內向本院提出上訴書狀，並應
敘述具體理由；其未敘述上訴理由者，應於上訴期間屆滿後20日
內向本院補提理由書（均須按他造當事人之人數附繕本）「切勿
逕送上級法院」。告訴人或被害人如對於本判決不服者，應具備
理由請求檢察官上訴，其上訴期間之計算係以檢察官收受判決正
本之日期為準。
                                書記官  黃勤涵 
中　　華　　民　　國　　110 　年　　8 　　月　　20　　日
附錄本案論罪科刑法條全文：
中華民國刑法第284條
因過失傷害人者，處1年以下有期徒刑、拘役或10萬元以下罰金
；致重傷者，處3年以下有期徒刑、拘役或30萬元以下罰金。

附件：
臺灣臺北地方檢察署檢察官起訴書
110年度調偵字第537號
　　被　　告　劉浩厲　男　民國00年00月00日生
                      住臺北市○○區○○街00巷00號2樓
                      受送達處所：臺北市○○區○○○路0
                        段00巷0號 
                      國民身分證統一編號：Z000000000號
    選任辯護人  楊正評律師（法扶基金會）
                江宣蔚律師（法扶基金會、已解除委任）
上列被告因過失傷害案件，業經偵查終結，認應提起公訴，茲將
犯罪事實及證據並所犯法條分敘如下：
        犯罪事實
劉浩厲於民國109年3月3日12時9分前後，駕駛車牌號碼000-00號
營業大客車，沿臺北市○○區○○路○○○○○○○○○路000號前時，欲超越
右前方由王素嫻騎乘之車牌號碼000-0000號機車，本應注意於超
車時保持半公尺以上之安全間隔，以避免危險之發生，而依當時
之情形，復無不能注意之情事，竟仍疏於注意遵守上開安全規定
即貿然由王素嫻騎乘機車左側超車且向右偏移行駛，終不慎擦撞
王素嫻騎乘之機車，並導致王素嫻因而跌倒並受有臉部及四肢多
處擦挫傷、左側肱骨頭骨裂及左膝撕裂傷傷害。案經王素嫻訴請
偵辦。
        證據並所犯法條
一、被告劉浩厲上揭過失傷害之犯罪事實，有以下之證據足以證
    明，其犯行足堪認定。
  （一）證人即告訴人王素嫻於警詢中之陳述及偵查中之證言；
  （二）道路交通事故現場圖、道路交通事故調查報告表、車站
        現場及肇事車輛相片；
  （三）車牌號碼000-00號營大客車行車紀錄器錄影畫面；
  （四）國立臺灣大學醫學院附設醫院醫師出具之診斷證明書；
  （五）被告不利於己之陳述。
二、核被告所為，係犯刑法第284條前段之過失傷害罪嫌，請依
    法酌情論科。
三、依刑事訴訟法第251條第1項提起公訴。
    此    致
臺灣臺北地方法院
中　　華　　民　　國　　110　　年　　3　　月　　30  　日
                      檢  察  官   楊   大   智
本件正本證明與原本無異
中　　華　　民　　國　 110　　年　　4 　　月　　15　　日
　　　　　　　　　　　書  記  官   廖   郁   婷
附錄本案所犯法條全文 
中華民國刑法第284條
（過失傷害罪）
因過失傷害人者，處 6 月以下有期徒刑、拘役或 5 百元以下罰
金，致重傷者，處 1 年以下有期徒刑、拘役或 5 百元以下罰金
。
從事業務之人，因業務上之過失傷害人者，處 1 年以下有期徒
刑、拘役或 1 千元以下罰金，致重傷者，處 3 年以下有期徒刑
、拘役或 2 千元以下罰金。